臺灣高雄地方法院刑事判決　　　　　　　　　　　　九十三年度易字第一三七六號
　　公　訴　人　臺灣高雄地方法院檢察署檢察官
　　被　　　告　丙○○
　　選任辯護人　盧俊誠律師
右列被告因賭博案件，經檢察官聲請簡易判決處刑（九十二年度偵字第二三九九四號
），本院認不宜以簡易判決處刑，逕適用通常審判程序判決如左：
    主  文
丙○○無罪。
    理  由
一、原聲請簡易判決處刑意旨略以：被告丙○○與乙○○及姓名年籍不詳綽號「立委
    」之成年男子，共同基於意圖營利之聚眾賭博概括犯意聯絡，自民國九十二年二
    月起，由該名姓名年籍不詳綽號「立委」之成年男子擔任組頭，乙○○擔任「柱
    仔腳」，提供位高雄縣橋頭鄉○○○路一○○號九樓之七之公眾得出入場所，設
    置「核對香港政府發行每星期二、四開獎之六合彩中獎號碼，如附表所示俗稱「
    二星」、「三星」、「四星」方式之賭局，為該男子找尋簽賭之人，並以電話接
    受簽賭，乙○○即從中賺取每支新台幣（下同）０．一至０．二元不等之差價，
    並以每期一千元之代價僱用具犯意聯絡之林素真、林玲如、張巧宙、張巨旭、朱
    塗城、郭秀玲、高毓璘、林珮芬、呂秀紅等人負責接聽、收受賭客簽選號碼之電
    話、傳真及製作簽賭單、帳單等賭博事宜（乙○○、林玲如、張巧宙、張巨旭、
    朱塗城、郭秀玲、高毓璘、林珮芬、呂秀紅等人均經本院以九十二年度易字第一
    四二六號判刑確定），而被告丙○○則提供其位於高雄縣梓官鄉○○路二三二號
    、和平路二二０巷二號住處之公眾得出入場所，擔任乙○○之下線，設置與上開
    方式相同之賭局，為乙○○找尋簽賭之人，並接受簽賭。嗣於九十二年五月九日
    十九時十分許，乙○○為警在高雄縣橋頭鄉○○○路一○○號九樓之七查獲，在
    乙○○電話簿發現被告丙○○申設於高雄縣梓官鄉○○路二三二號之（０七）0
    000000號電話，經調閱通聯記錄發現該電話與乙○○申設於橋頭鄉○○○
    路一○○號九樓之七之（０七）0000000號電話，於每周二、四即香港六
    合彩開獎日聯絡頻繁，乃於九十二年十一月二十五日十九時十五分許，持台灣高
    雄地方法院法官核發之搜索票至被告丙○○前開二處住處搜索而查獲，並扣得被
    告丙○○所有供犯罪所用之傳真機一台、電話機四台、計算機二台（聲請書誤載
    為四台）、總支數速見表十四張、簽單共八十七張、帳單三十五張、預備簽單一
    張、銀行帳號二張、帳冊及六合彩價目表一本。因而認被告丙○○係犯刑法第二
    百六十八條之意圖營利提供賭場及聚眾賭博罪、同法第二百六十六條第一項前段
    之賭博罪嫌。
二、按「犯罪事實應依證據認定之，無證據不得認定犯罪事實」、「不能證明被告犯
    罪者，應諭知無罪之判決」，刑事訴訟法第一百五十四條第二項、第三百零一條
    第一項分別定有明文。申言之，犯罪事實之認定應憑證據，如未能發現相當證據
    ，或證據不足以證明，自不能以推測或擬制之方法，作為裁判基礎（最高法院四
    十年台上字第八六號判例意旨參照）；再者，檢察官對於起訴之犯罪事實，仍應
    負提出證據及說服之實質舉證責任。倘其所提出之證據，不足為被告有罪之積極
    證明，或其，基於無罪推定之原則，自應為被告無罪判決之諭知（參照最高法院
    九十二年度台上字第一二八號判例意旨）。
三、本件公訴意旨認被告丙○○涉犯右揭賭博罪嫌，係以本件乃經警方破獲乙○○（
    已另案經本院判處有期徒刑六月確定）經營六合彩賭博案後，再根據乙○○電話
    簿記載之（０七）0000000號電話，經調閱通聯記錄發現該電話與乙○○
    申設於高雄縣橋頭鄉○○○路一○○號九樓之七之（０七）0000000號電
    話，於每周二、四即香港六合彩開獎日聯絡頻繁，乃向中華電信公司查詢該電話
    申設地點而聲請搜索票至丙○○住處搜索，而在高雄縣梓官鄉○○路二二０巷二
    號即被告所居住之住家二樓臥室抽屜查獲帳單三十二張及帳冊一本，帳冊裡面第
    二頁有寫六合彩價目表扣案可稽，並經證人即高雄縣警察局督察室維新小組警員
    甲○○、楊旻樺證述上開情節明確為主要論據。訊據被告丙○○堅詞否認有右揭
    提供賭博場所、聚眾賭博之犯行，辯稱：伊沒有擔任乙○○之「柱仔腳」，經營
    六合彩簽賭。警察查獲帳冊、帳單等物之地點，以前伊曾租給綽號「阿源」之人
    使用，查獲之物品應該是「阿源」所有等語。
四、經查：（一）本件承辦警方係查獲乙○○經營六合彩賭博案件後，由乙○○之電
    話簿中發現記載被告丙○○所申請裝設在高雄縣梓官鄉○○路二三二號之（０七
    ）0000000號電話，經調閱通聯紀錄發現與乙○○所裝設之（０七）00
    00000、（０七）0000000號電話有通話紀錄，乃向本院聲請核發搜
    索票至被告位於前址之住處與高雄縣梓官鄉○○路二二０巷二號處所搜索，而扣
    得前揭簽單、帳冊等物品等情，業經証人即高雄縣政府警察局警員甲○○在偵查
    中及本院審理時証述屬實，並有高雄縣政府警察局督察室維新小組探訪工作報告
    表附卷可稽。惟觀之卷附之通聯紀錄清單，被告丙○○所申設之0000000
    號電話與乙○○申設之0000000號電話，僅於九十二年四月二十二日（星
    期二）、同年月二十四日（星期四）各有一通通話記錄，通話時間均為九秒；與
    0000000號電話則僅於九十二年四月二十二日有一通通話紀錄，通話時間
    為八十四秒。並無公訴意旨所指之於每星期二、四香港六合彩開獎日均有頻繁之
    通話聯絡情形，自不能以被告所申設之電話與被查獲經營六合彩賭博之乙○○所
    申設的電話有前述之三筆通話紀錄，即認被告係擔任乙○○之「下線」，為乙○
    ○提供賭博場所及聚眾簽賭，共同經營六合彩賭博。（二）關於公訴意旨所指被
    告係擔任乙○○之下線，為乙○○調集簽賭之賭客乙節，業經証人乙○○在本院
    審理時結証稱：我並不認識被告丙○○，被告也沒有擔任我所經營之六合彩賭博
    的「下線」等語。且由被告上開住處所搜獲之帳單三十二張及帳冊一本，其中雖
    有記載「二星七十七、三星六十八、四星七十五」及代號數字等疑似與簽賭六合
    彩賭博有關之文字，被告在警詢時亦供稱係伊以前自己簽賭所寫的等語，另預備
    簽單一張、過期簽單八十七張、總支數速見表十四張，被告雖辯稱係伊曾租房子
    給綽號「阿源」之男子使用，查獲物可能是他的云云，但被告並未能提出「阿源
    」之真實姓名住所或曾租屋予「阿源」之証據以供查証，所為辯解顯係推諉之詞
    ，雖不足採信，然上開帳冊、簽單等物証亦僅足証明被告持有疑似他人或被告自
    己簽賭六合彩賭博之單據或記錄，惟均不足以証明被告係擔任乙○○之下線，為
    乙○○調集賭客前來簽賭之提供賭博場所或聚眾賭博之事實。另傳真機一台、電
    話機四台、計算機二台均屬一般對外聯絡通信或記算數目金額所用之物，尚不足
    以証明被告有聚眾賭博等之犯行。
五、綜上所述，公訴人所舉之證據，尚不足以證明被告丙○○涉犯有前揭公訴人所指
    之賭博犯行，所指出證明之方法，無從說服本院以形成被告有罪之心證。既不能
    證明被告犯意圖營利供給賭博場所及意圖營利聚眾賭博罪、與簽賭之賭客對賭之
    普通賭博罪，參諸前揭說明，依法應諭知被告無罪之判決。
據上論斷，應依刑事訴訟法第四百五十二條、第三百零一條第一項，判決如主文。
本案經檢察官丁○○到庭執行職務。
中    華    民    國    九十三    年      十二    月        八      日
                                  臺灣高雄地方法院刑事第二庭
                                     審判長法  官  莊崑山
                                           法  官  李育信
                                           法  官  曾鴻文
右正本證明與原本無異。
如不服本判決，應於判決送達後十日內，向本院提出上訴狀。
                                           書記官  林同啟
中    華    民    國      九十三      年      十二      月      八      日
